# 请教一个关于股份支付服务期的问题，估计实务中很常见

提问人：alony 时间：2017-01-12 19:41:20
如果这个约定算是有服务期， 但何时能上市日期并不明确，又该如何在服务期内摊销呢？ 谢谢！

回答人：chenyiwei
这属于股份支付中的服务期限条件，需根据目前IPO的进展情况、市场通常所需的IPO进度和排队时间预期等，谨慎估计等待期的时间长短，且每个资产负债表日均需对该估计进行复核，必要时进行会计估计变更。